183edepot - Archives communales déposées de Courtesoult-et-Gatey
Archives Départementales de la Haute-Saône
Série Edepot
ARCHIVES COMMUNALES DEPOSEES. ARCHIVES DES INTERCOMMUNALITES.
183edepot - Archives communales déposées de Courtesoult-et-Gatey
1589-1978
183edepot1-48
Archives Départementales de la Haute-Saône 14B rue Miroudot St Ferjeux 70000 VESOUL
COMMUNE DE COURTESOULT-ET-GATEY
(1) Gatey, commune supprimée et rattachée à Courtesoult par arrêté préfectoral en date du 28/01/1808, sous le nom de Courtesoult-et-Gatey. Sources complémentaires aux Archives Départementales de la Haute-Saône: B 7934 à 7940, justice seigneuriale de Courtesoult (1733-1790). B 9319, bois communaux (1700-1791). C 6, administration communale (1685-1742). C 109, idem (1783-1790). C 145, adjudication du sel, réparations à l'église, au presbytère et aux fontaines (1761-1789). E 641, titre de famille, vente d'une vigne (1666). G 114, constitutions de rentes (1546-1675). 214 L 1, 357 L 1, époque révolutionnaire. 3 O 189, travaux communaux, à partir de 1828.
Modalités d'entrée
Dépôt du 16/02/2001
Dernier ajout le 19/02/2001
Archives publiques
Sommaire
ARCHIVES ANCIENNES
IMPOSITIONS-BOIS COMMUNAUX (1755-1787)
183 Edepot 1
CULTE (1589-1890)
183 Edepot 7
ARCHIVES MODERNES
ADMINISTRATION GENERALE DE LA COMMUNE (1789-1940)
183 Edepot 16
ETAT-CIVIL (...-...)
183 Edepot 17
POPULATION-AGRICULTURE-COMMERCE (1835-1933)
183 Edepot 20
CONTRIBUTIONS (1791-1921)
183 Edepot 31
AFFAIRES MILITAIRES (1806-1873)
183 Edepot 34
POLICE-JUSTICE-HYGIENE PUBLIQUE ET SALUBRITE (1816-1978)
183 Edepot 35
ELECTIONS-PERSONNEL COMMUNAL (1823-1932)
183 Edepot 37
FINANCES DE LA COMMUNE (...-...)
183 Edepot 39
EDIFICES PUBLICS (1810-1975)
183 Edepot 40
BIENS ET BOIS COMMUNAUX-EAUX (1813-1909)
183 Edepot 41
VOIRIE-REGIME DES EAUX (1829-1914)
183 Edepot 43
CULTE (1791-1906)
183 Edepot 44
ASSISTANCE ET PREVOYANCE (1847-1902)
183 Edepot 45
INSTRUCTION PUBLIQUE (1826-1900)
183 Edepot 46
DOCUMENTS D'ORIGINE PRIVEE (1844-1894)
183 Edepot 47
- ARCHIVES ANCIENNES
  - IMPOSITIONS-BOIS COMMUNAUX
    - Bail de la dîme du vin par le curé de Courtesoult, Gatey et Larret (1787). DD1 Bois communaux Plan géomètrique du bois Dômonier situé à Courtesoult (1755)., 1755-1787; 183 Edepot 1; CC1 et DD1
      Classement Alphabétique
      Communicabilité
      Communicable
      PLAN
  - CULTE
    - Pièces de procédure entre les communautés de Courtesoult et de Larret, au sujet des charges co-paroissiales (1760-1845,1890)., 1760-1890; 183 Edepot 2; GG6
    - Registre paroissial, baptêmes (1589-1634, 1647-1683), 1589-1683; 183 Edepot 3; GG1; 1 pièce
      Support de substitution
      Cote 5Mi4R26
      Non communicable physiquement
      Raison: document microfilmé
      REGISTRE PAROISSIAL
    - Registre paroissial, baptêmes, mariages, sépultures (1685-1712, 1719-1725, 1712-1718), 1685-1725; 183 Edepot 4; GG2; 1 pièce
    - Registre paroissial, baptêmes, mariages, sépultures, 1725-1750; 183 Edepot 5; GG3; 1 pièce
    - Registre paroissial, baptêmes, mariages, sépultures, 1747-1764; 183 Edepot 6; GG4; 1 pièce
    - Registre paroissial, baptêmes, mariages, sépultures, 1765-1791; 183 Edepot 7; GG5; 1 pièce
- ARCHIVES MODERNES
  - ADMINISTRATION GENERALE DE LA COMMUNE
    - Délibérations du conseil municipal et actes divers., 1789-1793; 183 Edepot 8; D1; 1 pièce
      DELIBERATION
    - Décrets, proclamations de l'Assemblée Nationale, arrêtés municipaux délibérations du conseil municipal et actes divers, 1790-1813; 183 Edepot 9; D2; 1 pièce
      DELIBERATION; ARRETE DU MAIRE
    - Délibérations du conseil municipal (1 cahier (2))., an III-an V; 183 Edepot 10; D3; 1 pièce
      DELIBERATION; CAHIER
    - Délibérations du conseil municipal (4 cahiers), an XI-1830; 183 Edepot 11; D4
    - Délibérations du conseil municipal (avec table des matières), 1838-1843; 183 Edepot 12; D5; 1 pièce
      REGISTRE; DELIBERATION
    - Délibérations du conseil municipal (avec table), 1859-1880; 183 Edepot 14; D7; 1 pièce
    - Délibérations du conseil municipal, 1881-1912; 183 Edepot 15; D8; 1 pièce
    - Extraits des délibérations du conseil municipal (1792-1830, 1921), répertoires des actes soumis à l'enregistrement (1808-1810, 1825-1940), demande de séparation des communes de Gatey et de Courtesoult (1830-1831, 1839), registre des arrêtés municipaux (1838-1897)., 1792-1940; 183 Edepot 16; D9
      REPERTOIRE; REGISTRE; ARRETE DU MAIRE; DELIBERATION
    - Gatey: rapports et règlements du comité permanent de l’assemblée générale des habitants, procès-verbal de constitution de la municipalité, arrêtés de l’agent national puis du maire; tête-bêche: délibérations du conseil municipal. 1 registre composite., 1789-1807; 183 Edepot 48; D10
      RAPPORT; REGLEMENT; PROCES-VERBAL; DELIBERATION
      Thesaurus administratif:
      CONSEIL MUNICIPAL
      Noms géographiques:
      COURTESOULT-ET-GATEY; GATEY
  - ETAT-CIVIL
    - Extraits d'actes d'état-civil d'autres communes envoyés en vue de transcription, naissances, mariages, décès., an VIII-1898; 183 Edepot 17; E1
      ETAT CIVIL
  - POPULATION-AGRICULTURE-COMMERCE
    - Mouvement annuel (1835, 1853-1871)., 1835-1871; 183 Edepot 18; F1
    - Dénombrement: listes nominatives., 1836-1872; 183 Edepot 19; F2
      Cote 6Mi110
      LISTE NOMINATIVE; DENOMBREMENT DE LA POPULATION
    - Agriculture. Statistiques annuelles (1852-1893, 1933). Recensement du bétail (1918). Listes électorales de la chambre d'agriculture (1919, 1933). Commerce. Listes électorales de la chambre de commerce (1908-1909, 1919), du tribunal de commerce (1884-1919)., 1852-1933; 183 Edepot 20; F3
      STATISTIQUE; LISTE ELECTORALE
  - CONTRIBUTIONS
    - Etats de section (10 cahiers)., an VII; 183 Edepot 21; G1
      ETAT DE SECTION
    - Etat de section de Gatey., 1825-1826; 183 Edepot 22; G2; 1 pièce
    - Etat de section de Courtesoult., 1825-1826; 183 Edepot 23; G3; 1 pièce
    - Toisé des bâtiments (s.d.). Tableau comparatif des évaluations des maisons et usines (s.d.). Plan de masse des communes de Courtesoult et Gatey (1842). Matrices cadastrales de Gatey (1883-1910), de Courtesoult (1883-1910)., 1842-1910; 183 Edepot 24; G4
      MATRICE CADASTRALE; PLAN
    - Matrices des quatre contributions, Gatey (1829-1831, 1842-1844), Courtesoult (1818-1821, 1833-1838, 1842-1848)., 1818-1848; 183 Edepot 25; G5
      MATRICE D'IMPOSITION
    - Matrices des quatre contributions, Gatey, 1850-1877; 183 Edepot 26; G6
    - Matrices des quatre contributions, Gatey, 1878-1916; 183 Edepot 27; G7
    - Matrices des quatre contributions, Courtesoult, 1850-1881; 183 Edepot 28; G8
    - Matrices des quatre contributions, Courtesoult., 1882-1921; 183 Edepot 29; G9
    - Relevés des actes translatifs des propriétés foncières (1836-1840). Contributions des portes et fenêtres (an XI-1821). Recensement des portes et fenêtres (1831). Contributions mobilières (1791, an XI-1823). Contributions foncières (1791, an VII, an XII-1823). Tableau relatif à la formation des rôles des contributions foncière et mobiliaire (1792). Listes des commissaires-répartiteurs (1815-1878). Rôles des prestations (1831, 1855, 1870-1900). Rôles de la taxe municipale sur les chiens (1870-1915)., 1791-1915; 183 Edepot 30; G10
    - Rôles trimestriels de la rétribution scolaire (1866-1875, 1878-1881). Enregistrement et domaines: Etat des biens de la commune cédés à la caisse d'amortissement (1813)., 1813-1881; 183 Edepot 31; G11
      ROLE D'IMPOSITION
  - AFFAIRES MILITAIRES
    - Tableaux de recensement des jeunes gens (an IX-1870, 1904-1918). Décès de militaires (1874-1875). Cantonnement des troupes (1878-1891). Ordres de route (1881, 1884). Tableaux de recensement de l'armée territoriale (classes 1855 à 1866). Registre de déclaration des chevaux, juments, mulets et mules (1912-1921). Déclaration et recensement des voitures susceptibles d'être requises (1914-1921)., an IX-1921; 183 Edepot 32; H1
      RECENSEMENT MILITAIRE
    - Garde nationale. Contrôle de la réserve, contrôle matricule, tableaux de recensement (1831-1832). Armement (1838-1851). Elections des officiers et sous-officiers: procès-verbaux (1831-1848). Relevés nominatifs, table alphabétique, états des mutations (1832-1850). Marché d'élève-tambour (1831). Bataillon cantonal, état des dépenses résultant de sa formation (1835-1836)., 1831-1851; 183 Edepot 33; H2
      PROCES-VERBAL D'ELECTION
    - Bulletins individuels (s.d.). Faits de guerre: réquisitions (1806). Guerre de 1870, réquisitions, subside aux communes (1870-1873)., 1806-1873; 183 Edepot 34; H3
  - POLICE-JUSTICE-HYGIENE PUBLIQUE ET SALUBRITE
    - Police générale. Souches de passeports (1816-1853, 1871). Etrangers, enregistrement des dossiers, des visas d'arrivée, des visas de départ (1931-1978). Justice. Listes du jury (1834, 1850-1853, 1871-1872). Hygiène publique. Epizooties (1871-1872). Statistique du choléra (1853-1854)., 1816-1978; 183 Edepot 35; I1
      PASSEPORT; STATISTIQUE
  - ELECTIONS-PERSONNEL COMMUNAL
    - Listes électorales., 1831-1919; 183 Edepot 36; K1
      LISTE ELECTORALE
    - Elections municipales (1826-1929), plainte contre le maire de Courtesoult concernant ses malversations dans l'administration de la commune (1823), élection du Président de la République (1851), plébiscite (1870), élections législatives (1852-1932), élections au conseil général et conseil d'arrondissement (1852-1931), élections sénatoriales (1876-1919): procès-verbaux. Personnel communal: nomination et traitement du garde-champêtre (1874-1893). Marché du cantonnier (1846)., 1823-1932; 183 Edepot 37; K2
  - FINANCES DE LA COMMUNE
    - Budgets (an VIII-1875, 1916). Comptes administratifs (an II-1856, incomplet)., an II-1916; 183 Edepot 38; L1
      BUDGET; COMPTE ADMINISTRATIF
    - Comptes de gestion (an XII-1887, 1910-1919)., an XII-1919; 183 Edepot 39; L2
      COMPTE DE GESTION
  - EDIFICES PUBLICS
    - Ecole. Acquisition d'une maison (1 plan). Inventaire du mobilier du logement de l'institutrice. Création d'une école laïque de filles (2 plans). Réparations (1 plan). Travaux aux logements des instituteur et institutrice. Construction d'une école au hameau de Gatey (1837-1884).Fontaines. Couverture du lavoir (1 plan). Reconstruction d'un abreuvoir et d'un lavoir. Etablissement d'une borne-fontaine. Réparations. Acquisition de terrain (1828-1904, 1975). Eglise. Réparations (1 plan). Acquisition d'une horloge. Fourniture de cloche. Réfection de la toiture. Travaux à la sacristie (1810-1900). Réparations au cimetière et à l'église (1834), à l'église et au presbytère (1855). Presbytère. Réparations. Location (1826-1900, 1907, 1 plan)., 1810-1975; 183 Edepot 40; M1
  - BIENS ET BOIS COMMUNAUX-EAUX
    - Inventaire des biens ruraux (1813). Etat (1868). Ventes, achats (1832-1845, 1886, 2 croquis). Bois communaux. Aménagement, bornage, délimitation, reboisement, procès-verbaux de balivage et de martelage (1826-1838, 1886, 2 plans). Exploitation de la coupe affouagère (1834-1841). Bois domaniaux, vente des coupes (1847). Amodiation de la chasse (1823-1908, 1935). Eaux. Fouilles pour découvrir et encaisser la source de la fontaine du village (1846-1904, plans1 ). Réservoir d'eau, construction, malfaçons (1908-1909)., 1813-1909; 183 Edepot 41; N1
      INVENTAIRE; PROCES-VERBAL; PLAN
  - VOIRIE-REGIME DES EAUX
    - Voirie urbaine. Travaux dans les rues, pavage, construction d'aqueduc (1 plan). 1837-1848 Petite voirie. Chemin vicinal de Courtesoult à Gatey (1847). Chemin rural de Courtesoult à Pierrecourt (1847-1903, plans). Chemin de petite communication n°1, de Courtesoult à Champlitte (1869-1906). Chemin de petite communication n°3, de Courtesoult à Delain (1870-1875). Chemin vicinal n°4, d'Aumonières à Franois (1912-1914)., 1837-1914; 183 Edepot 42; O1
    - Chemins vicinaux, travaux, états, classement, tableaux généraux (1829-1906). Chemin de défruitement, construction (1891). Prestations (1837-1909). Créations de ressources (1845-1895). Régime des eaux. Curage des ruisseaux (1 plan). 1840-1893, 1829-1909; 183 Edepot 43; O2
  - CULTE
    - Traitement provisoire du curé (1791). Séparation des églises et de l'état (1906). Fabrique. Election des membres (1856, 1874). Extrait de délibérations (1903). Comptes administratifs (1894-1905). Comptes de gestion (an XI-1834, 1894-1905). Budgets (1840-1853, 1894-1906)., 1791-1906; 183 Edepot 44; P1
      DELIBERATION; COMPTE ADMINISTRATIF; COMPTE DE GESTION; BUDGET
  - ASSISTANCE ET PREVOYANCE
    - Liste des indigents (1854). Distribution des secours (1854-1855, 1880). Protection des enfants du premier âge, statistique de décès (1876-1878). Vaccinations (1851-1902, 1 registre). Bureau de bienfaisance. Création d'un bureau (1847). Délibérations (1847-1848, 2 cahiers)., 1847-1902; 183 Edepot 45; Q1
      LISTE; DELIBERATION
  - INSTRUCTION PUBLIQUE
    - Nominations et traitement de l'instituteur (1826, 1872, 1876, 1880). Listes des enfants admis gratuitement (1873-1877). Rétribution scolaire (1876). Elections de délégués de la commission scolaire (1888-1900)., 1826-1900; 183 Edepot 46; R1
      LISTE
  - DOCUMENTS D'ORIGINE PRIVEE
    - Actes de vente et d'acquisition de maisons à Courtesoult par le baron Martin de Gray (1844). Souscription pour l'érection à Lyon, d'un monument du Président Carnot (1894). Correspondance du général Bosquet à Lavoignet, ayant trait aux évènements d'Algérie (1848-1855). Correspondance du général Lavoignet adressée à sa femme (1870-1871, 1 carnet)., 1844-1894; 183 Edepot 47; S1
      MINUTE D'OFFICIER PUBLIC